【裁判字號】    90,交抗,481
【裁判日期】    901130
【裁判案由】    違反道路交通管理處罰條例
【裁判全文】
臺灣高等法院刑事裁定                              九十年度交抗字第四八一號
    抗  告  人
    即受處分人  甲○○
右抗告人因違反道路交通管理處罰條例案件，不服臺灣板橋地方法院中華民國九十年
九月二十七日裁定（九十年度交聲字第七八○號），提起抗告，本院裁定如左：
    主  文
抗告駁回。
    理  由
一、按汽車駕駛人，駕駛汽車酒精濃度過量者，處新臺幣（下同）六千以上一萬二千
    元以下罰鍰，並當場禁止其駕駛及吊扣其駕駛執照六個月，修正前道路交通管理
    處罰條例第三十五條第一項第一款定有明文。（查道路交通管理處罰條例業於民
    國九十年一月十七日經總統公布修訂相關條文，而行政院於九十年四月三日以台
    九十交字第○一九三一七號令發布，修訂後之該條例自九十年六月一日起施行，
    故以下所述本條例均係修正生效前之舊法，核先敘明。）
二、經查，抗告人即受處分人甲○○於九十年四月十七日凌晨二時許，在臺北縣土城
    市○○路、千歲路口停置之九Ｎ－０三一號營業小客車內睡覺時，為警測得其呼
    氣酒精濃度達每公升零點三九毫克，為抗告人於原審供認不諱，且有臺北縣警察
    局舉發違反道路交通管理事件通知單一份在卷可稽。抗告人雖於原審辯稱：原在
    土城市○○路、忠義路口吃消夜，車輛停在千歲路與其他車輛併排停車，晚上十
    一時許因酒醉回車內睡覺，引擎未發動，車窗未搖下，後來有人表示要開車，我
    將車輛開到興城路口，停在拖吊車旁，繼續在車內睡覺，直到被警員叫醒為止云
    云。惟查抗告人吃宵夜時將車輛停在路邊併排停車，欲方便隨時移動車輛，何不
    將車輛停置在土城市○○路、忠義路口之吃宵夜處，反將車輛停在千歲路？另抗
    告人經有人告知要移車，何以將車輛駛至中央路、千歲路之交岔路口停置，並在
    車內睡覺，豈非阻礙交通，且增加自身危險？又抗告人在發動引擎且未開啟窗戶
    之車內睡覺，亦不合常情，抗告人上開所辯，難以採信。再者，本件執勤警員即
    臺北縣警察局土城分局警備隊隊員張建楠於原審到庭證稱：當時我執行巡邏勤務
    ，經過土城市○○路與千歲路交岔路口，看見受處分人車輛停在千歲路靠近中央
    路口，交通號誌變綠燈仍未行駛，於是折回查看，發現受處分人趴在駕駛座方向
    盤上睡著，並非躺在座位上，我們叫醒他，當時車輛引擎是發動著，車燈亮著，
    受處分人停車地點係接近路口，並無其他車輛在路邊停車，我們開立罰單時他並
    未表示在路邊停車睡覺，只是一直要求不要開單等語（見原審九十年九月十三日
    訊問筆錄）。經原審當庭播放警員提供之錄音帶屬實，參酌證人張建楠與受處分
    人素不相識，並無仇怨，執勤員警所述之舉發經過，較可採信。綜上所述，衡諸
    抗告人車輛停在交岔路口交通號誌前方、引擎未熄火、抗告人趴在方向盤上睡覺
    等情狀，堪認抗告人飲酒後，其酒精濃度過量，駛至土城市○○路、千歲路口前
    停車等待紅燈時，因不勝酒力而睡著之情，原處分機關依據修正前之前揭法條規
    定，裁處罰鍰一萬二千元，並吊扣駕駛執照六月，並無違誤，量罰亦甚妥適。原
    審認本件異議為無理由，而依道路交通案件處理辦法第十九條之規定，裁定駁回
    抗告人之異議，並無不合。抗告人抗告意旨猶執前詞指摘原裁定不當，為無理由
    ，應予駁回。
據上論斷，應依道路交通案件處理辦法第二十六條，刑事訴訟法第四百十二條，裁定
如主文。
中      華      民      國    九十    年     十一     月     三十     日
        臺灣高等法院刑事第 十五 庭
                                  審判長法  官  房  阿  生
                                        法  官  魏  新  國
                                        法  官  雷  元  結
右正本證明與原本無異。
不得再抗告。
                                        書記官  梁  雅  華
中      華      民      國      九十     年   十二    月       三       日


司法院資訊處製作；財團法人民間司法改革基金會備份。
